【裁判字號】    98,交聲,141
【裁判日期】    980930
【裁判案由】    違反道路交通管理處罰條例聲明異議
【裁判全文】
臺灣新竹地方法院交通事件裁定         98年度交聲字第141號
原處分機關  交通部公路總局新竹區監理所新竹市監理站
異  議  人  甲○○
即受處分人
上列異議人即受處分人因違反道路交通管理處罰條例案件，對於
交通部公路總局新竹區監理所新竹市監理站民國98年2 月10日竹
監新四字第裁51-E00000000號違反道路交通管理事件裁決處分聲
明異議，本院裁定如下：
    主  文
原處分撤銷。
甲○○汽車駕駛人，行車速度，超過規定之最高時速，處新臺幣
壹仟陸佰元，並記違規點數壹點。
    理  由
一、按汽車駕駛人，行車速度，超過規定之最高時速，處新臺幣
    1,200 元以上2,400 元以下罰鍰；又汽車駕駛人違反第40條
    規定者，除依原條款處罰鍰外，並記違規點數1 點，道路交
    通管理處罰條例第40條、第63條第1 項第1 款分別定有明文
    。
二、本件原處分機關交通部公路總局新竹區監理所新竹市監理站
    ，認異議人甲○○駕駛車牌號碼5W－5570號自用小客車於97
    年10月28日上午8 時58分許，行經新竹市○○路高架橋時，
    為新竹市警察局交通隊員警舉發汽車駕駛人行車速度超過規
    定之最時速，並掣開竹市警交字第E00000000 號舉發違反道
    路交通管理事件通知單（下稱舉發通知單）移送原處分機關
    處理，嗣異議人接獲違規通知單後不服舉發，於應到案日期
    （98年1 月5 日）前，向原處分機關提出陳述，由原處分機
    關函請原舉發單位調查結果，仍認其有前揭違規行為，乃依
    道路交通管理處罰條例第40條規定，於98年2 月10日以竹監
    新四字第裁51-E00000000號裁決書裁處異議人罰鍰新臺幣（
    下同）16,00 元。異議人於收受裁決書之後，並於法定期間
    內聲明異議等情，有交通部公路總局新竹區監理所新竹市○
    ○○○○道路交通事件裁決書（竹監新四字第裁51-E000000
    00號）及送達證書在卷可稽。
三、異議人聲明異議意旨略以：舉發單位應提供偵測設備經過國
    家實驗室之校正證明，依法必須定期校正才能確保該設備之
    準確性，且1 個偵測設備必須對應到1 份報告，不能以1 組
    設備通過檢定即代表所有設備均合格。且異議人遭舉發地點
    為東大高架道路而非一般道路上，從北大路右轉東大路高架
    穚後，經實際測量結果，該偵測設備速限標示距離少於300
    公尺，實際僅有90公尺，明顯違反標示規定，爰請求撤銷原
    處分等語。
四、經查：
（一）本件異議人所有系爭自用小客車車，於上開時間，行經新
      竹市○○路高架橋時，經測速時速63公里，該處限速50公
      里，超速13公里，為警逕行舉發之事實，有採證照片影本
      1 幀、違規查詢報表1 紙、新竹市警察局98年1 月8 日竹
      市警交字第0980000803號函及新竹區監理所98年2 月10日
      竹監新四字第裁51-E00000000號違反道路交通管理事件裁
      決書各1 份附卷可稽。
（二）而異議人於異議狀固未爭執其駕駛上開自用小客車有於上
      開時地行經上開地點，但否認有何超速之違規行為，辯稱
      ：偵測設備準確性有疑義，標示不合法律規定云云。惟查
      ：(1)關於異議人對於本案採證雷達測速儀器之相關疑義，
      經本院依職權向新竹市警察局函詢結果，可知本案所使用
      之系爭雷達測速照相儀，乃經行政院經濟部標準檢驗局於
      96年10月19日檢定為合格，其規格為13.450GHz （Ku－Ba
      nd）照相式，廠牌為GATSOMETER，型號為(一)主機：MRC (二)
      天線：MRC ，器號為(一)主機：1333(二)天線：1333，檢定合
      格單號碼：M0GA0000000A,B，有效期限自96年10月19日至
      97年10月31日止等情，此有新竹市警察局98年9 月21日竹
      市警交字第0980033032號函所附之經濟部標準檢驗局雷達
      測速儀檢定合格證書1 紙在卷可稽（見本院卷第19頁），
      是本案所使用之系爭雷達測速照相儀確經檢驗並有合格檢
      測證明，而本案之採證日期即97年10月28日仍在其上開有
      效使用期限內。(2)按行車速度超過規定之最高速限或低於
      規定之最低速限之違規行為，採用固定或非固定式科學儀
      器取得證據資料證明者，於一般道路須至少於100 公尺，
      於高速公路、快速公路須至少於300 前，明顯標示之，道
      路交通管理處罰條例第7 條之2 第3 項定有明文。次按「
      省道路線編號標誌『指2 』，用以指示省道路線之編號，
      其編號由省道主管機關定之。設於已編號之省道路線及其
      與各級道路之交岔路口上。以每隔一公里設置一面為原則
      ，設有地名方向指示標誌或方向里程標誌之處，已指示本
      標誌圖者，得免設之」、「本標誌為盾形藍底單藍雙白框
      白色阿拉伯數字及文字。快速公路之省道路線編號『指2.
      1 』則為紅底」，亦為道路交通標誌標線號誌設置規則第
      1 項、第2 項所明定。東大路高架橋並未經主管機關編列
      為快速公路，亦未設有盾形紅底雙白框白色阿拉伯數字及
      文字之快速公路標誌，有本院公務電話紀錄1 紙在卷足稽
      ，堪認東大路高架橋為一般道路無疑。而本件測速照像儀
      器前方200 公處設置有「前有測速照相請減速慢行」之警
      告標誌，有新竹市警察局98年9 月21日竹市警交字第0980
      033032號函所附現場照片2 幀（參本院卷第20頁）可供佐
      參，可認本件並未違反道路交通管理處罰條例第7 條之2
      第3 項之規定。異議人空言主張本件違反上開標示規定，
      又未能積極提出相關證據以供本院佐參，所辯自無可採。
五、綜上所述，異議人確有在前揭時、地行經限速50公里之東大
    路高架橋，經該處設置之固定式雷達測速儀，測得時速為63
    公里，超速13公里之違規行為，惟原處分漏未引用道路交通
    管理處罰條例第63條第1 項第1 款規定，併記異議人違規點
    數1 點，於法尚有違誤，自應由本院將原處分撤銷，仍以異
    議人有超過規定之最高時速之違規行為，依道路交通管理處
    罰條例第40條、第63條第1 項第1 款及違反道路交通管理事
    件統一裁罰基準表之規定裁處罰鍰1,600 元，並記違規點數
    1 點如主文第2 項所示，以資適法。
六、據上論斷，應依道路交通案件處理辦法第20條前段，裁定如
    主文。
中    華    民    國    98    年    9     月    30    日
                  交通法庭  法  官  李毓華
以上正本證明與原本無異。
如不服本裁定，應於裁定送達後5日內向本院提出抗告狀。
中    華    民    國    98    年    9     月    30    日
                            書記官  陳美利


司法院資訊處製作；財團法人民間司法改革基金會備份。
